# 求助陈版，新收入准则下收入确认问题

提问人：feyLi 时间：2020-01-07 14:13:05
陈版@chenyiwei ，制造企业A订单式生产某种特种设备，销售给关联方企业B，由B出口对外销售给国外最终消费者，并对最终消费者进行实操培训，交付完成后A为最终消费者提供为期 15 个月的售后服务。合同标明设备所有部件的合同价格，以及实操培训、售后服务的合同金额。
在A与B签订的销售合同中，存在以下四个步骤： 1 、在A厂区内生产产品，生产完成后由B陪同最终消费者对产品进行场内验收、试用（获取验收单）； 2 、验收合格后将设备分拆打包，运输至B公司制定的港口（获取物流签收单）； 3 、货物发往国外后，由A公司配合B公司进行产品最终交付； 4 、在最终消费者所在地对其进行培训； 5 、交付后对其进行为期 15 个月的质保。（质保过程中发生的主要支出由A公司承担）。
付款条件为上述每个步骤完成后均有付款进度，但关联方B企业在付款条件中特别约定，若B公司未能收到最终给消费者货款的情况下，不给A公司付款。
1 、该特种设备无法定所有权相关的证明文件，合同内容中明确，A公司责任为生产、运输至港口、验收后的质保工作，国外交付工作为配合B公司进行，但国外交付发生的费用由双方共同承担，若因非质量问题造成延迟交付，费用由B公司承担。
问题：在完成国内验收及运输至港口后，后续仅为配合交付义务，可否认定为关联方企业B是合同主要负责人，而非合同代理人？
2 、在国内验收阶段，如何认定产品控制权的转移？可否按照售后代管商品看待？商品能够单独识别和管理，可以随时交付，且企业自己无法使用，在未进行改装的情况下无法销售给其他客户。
3 、若能够作为售后代管商品看待，在国内完成场内验收获取验收单后，并且有明确的付款进度安排，虽然存在特别约定（未收款则不付款，该条款主要目的不是免责，而是避免A公司向B公司进行催款造成关联方企业的资金压力），新收入准则下能否在该时点确认部分收入？
陈版，万分感谢！！！

回答人：chenyiwei
就你说的情况看，最终客户应当清楚是由A在实际提供商品或服务，B只是协助提供交易相关服务，且B不承担信用风险，所以基本确定B是代理人，该交易是A与最终客户之间交易。由于后续在最终客户所在地的安装、培训等也是重大的实质性履约义务，因此其收入确认的时点不应早于安装调试完成并获得最终客户验收确认时。
虽然有四个履约步骤，但如果只是约定按进度（里程碑）付款，则不满足在一段时间内履约的条件。